臺灣高雄地方法院刑事判決
111年度審易字第791號
公  訴  人  臺灣高雄地方檢察署檢察官
被      告  黃昭發


上列被告因妨害公務案件，經檢察官提起公訴（111年度偵字第1
1762號），本院判決如下：
    主  文
丙○○犯妨害公務執行罪，處拘役肆拾日，如易科罰金，以新臺幣
壹仟元折算壹日。
    事  實
一、丙○○於民國111年4月16日9時30分許，在高雄市○○區○○○0段00
    0號台糖花市攤販區，因與楊漢雄有糾紛及肢體衝突（丙○○另
    涉犯傷害部分，業經檢察官為不起訴處分），躺在楊漢雄承
    租攤位內的躺椅不願離開，楊漢雄報警處理後，由高雄市政
    府警察局鳳山分局成功派出所員甲○○到場處理，並要求丙○○
    離開躺椅，丙○○明知甲○○係依法執行職務之公務員，竟於同
    日9時49分許，基於妨害公務之犯意，徒手毆打甲○○的右腿
    （未成傷），以此強暴方式妨礙甲○○執行職務。
二、案經高雄市政府警察局鳳山分局報告臺灣高雄地方檢察署檢
    察官偵查起訴。
    理  由
一、證據能力
　　本判決所引具有傳聞證據性質之證據資料，經當事人於本院
    審理中同意為證據使用（見本院111年度審易字第791號卷【
    下稱本院卷】第73頁），是其縱無刑事訴訟法第159條之1至
    第159條之4或其他傳聞法則例外之情形，亦經本院審酌該證
    據作成之情況，既無違法取得情事，復無證明力明顯過低等
    情形，以之作為證據為適當，依刑事訴訟法第159條之5第1
    項規定，應認為均有證據能力。
二、認定事實所憑之證據及理由
　　訊據被告矢口否認有何妨害公務犯行，辯稱：我有出手把對
    方撥開，但是我不知道是警察，我以為是楊漢雄來騷擾我云
    云（見本院卷第71頁）。經查：
　㈠被告於111年4月16日9時30分許，在上址花市攤販區，與楊漢
    雄有糾紛及肢體衝突，丙○○隨即躺在楊漢雄承租攤位內之躺
    椅不願離開，經楊漢雄報警處理後，由高雄市政府警察局鳳
    山分局成功派出所警員甲○○到場處理，甲○○要求被告離開躺
    椅，被告即於同日9時49分許徒手毆打甲○○的右腿之事實，
    業經證人楊漢雄於警詢及偵查中、證人即警員甲○○於偵查中
    證述明確（見高雄市政府警察局鳳山分局高市警鳳分偵字第
    11171813900號卷【下稱警卷】第13至14頁，111年度偵字第
    11762號卷【下稱偵卷】第53至59頁），且有警察服務證影
    本、警員職務報告、密錄器錄音錄影光碟暨擷取翻拍照片等
    件附卷可憑（見警卷第1、21至22、27頁及偵卷末光碟袋）
    ，此部分事實，均堪認定。
　㈡被告雖辯稱不知道對方是警察云云，然證人甲○○於偵查中證
    稱：我穿制服到場，我到場時被告與其他先到場的同事叫囂
    ，一直賴在楊漢雄的椅子上不走，我拉楊漢雄的椅子要被告
    起來，因被告重心不穩就自己倒地，再來就揮拳打到我的右
    大腿等語（見偵卷第55頁）。而本案經檢察官於偵查中勘驗
    密錄器錄音錄影光碟，勘驗結果顯示：影片畫面在9時49分0
    6秒可見警察穿著制服，9時49分36秒警察拉椅子，9時49分3
    8秒被告跪在地上看警察，9時49分39秒被告出拳打警察的腳
    等情，有上開密錄器錄音錄影光碟、檢察官勘驗筆錄在卷可
    憑（見偵卷第57頁），則甲○○到場時身著警察制服，且於甲
    ○○到場前，已有其他警察同仁在場處理糾紛，被告於案發時
    既然親自在場且目光看向警察，對於甲○○當場係依法執行職
    務之員警一事自屬明知。
　㈢按刑法第135條第1項之妨害公務罪，係指基於故意，對於公
    務員於依法執行職務時，實施強暴脅迫之行為而言。是行為
    人主觀上須有妨害公務之故意，客觀上亦有施強暴或脅迫，
    對公務員依法執行職務之行為有所防阻。又所謂施強暴，應
    係對於公務員之身體直接實施暴力，或以公務員為目標，而
    對物或對他人施暴力，其結果影響及於公務員之執行職務（
    最高法院84年度台非字第333號刑事判決意旨可資參照）。
    依前開檢察官勘驗筆錄及卷內密錄器擷取翻拍照片，可見被
    告徒手朝甲○○揮拳，已屬對員警加以不法腕力之強暴行為，
    顯已妨害員警依法執行公權力。又被告對於員警係依法執行
    職務而到場顯然明知，經本院認定如前，則被告以徒手揮拳
    之強暴手段妨害員警公務之執行，顯有妨害公務之主觀犯意
    。綜上，被告以強暴手段妨害員警公務執行之犯行，已堪認
    定，本案事證明確，應依法論科。
三、論罪科刑
　㈠核被告所為，係犯刑法第135條第1項之妨害公務執行罪。
　㈡爰以行為人之責任為基礎，審酌被告未能尊重公務員依法執
    行職務，以徒手揮拳之強暴手段妨害公務執行，所為應予譴
    責。再考量其否認犯行，未見悔意，兼衡其如臺灣高等法院
    被告前案紀錄表所示之前科素行、犯罪之動機、所受刺激、
    手段、情節、領有身心障礙手冊之身心狀況（見警卷第32至
    33頁），及其於本院自陳之學經歷、家庭生活狀況（事涉個
    人隱私不予揭露，詳見本院卷第83頁）等一切具體情狀，量
    處如主文所示之刑，並依刑法第41條第1項前段規定，諭知
    以新臺幣1,000元折算1日之易科罰金折算標準，以資懲儆。
據上論斷，應依刑事訴訟法第299條第1項前段，判決如主文。
本案經檢察官乙○○提起公訴，檢察官范文欽到庭執行職務。
中　　華　　民　　國　　111 　年　　11　　月　　24　　日
                  刑事第五庭   法　官  李宜穎
以上正本證明與原本無異。
如不服本判決應於收受送達後20日內向本院提出上訴書狀，並應
敘述具體理由；如未敘述上訴理由者，應於上訴期間屆滿後20日
內向本院補提理由書（均須按他造當事人之人數附繕本）「切勿
逕送上級法院」。
中　　華　　民　　國　　111 　年　　11　　月　　24　　日
 　　　　　　　　　　　　　　　書記官  黃挺豪
附錄本判決論罪科刑法條：
刑法第135條第1項
對於公務員依法執行職務時，施強暴脅迫者，處三年以下有期徒
刑、拘役或三十萬元以下罰金。